【裁判字號】    90,訴,2045
【裁判日期】    901008
【裁判案由】    違反槍砲彈藥刀械管制條例
【裁判全文】
臺灣臺中地方法院刑事判決                          九十年度訴字第二四五號
    公  訴  人  臺灣台中地方法院檢察署檢察官
    被      告  乙○○
    選任辯護人  陳克城
右列被告因違反槍砲彈藥刀械管制條例案件，經檢察官提起公訴（九十年度偵字第一
二九０二號），本院判決如左：
    主  文
乙○○未經許可，持有可發射子彈具有殺傷力之改造手槍，處有期徒刑壹年陸月，併
科罰金新台幣肆拾萬元，罰金如易服勞役，以罰金總額與陸個月之日數比例折算。緩
刑肆年，緩刑期內付保護管束。
扣案之改造手槍貳枝（含彈匣貳個）沒收。
    事  實
一、乙○○於民國八十九年十二月底某日，在台中市○○路與自由路附近夜市，見有
    具殺傷力之仿轉輪手槍製造之金屬改造手槍二枝，遭人棄置於該處，即將之拾取
    而持有之，並將之置放於其位於台中市○○路八０三號七樓之三住處。嗣於九十
    年七月廿三日十五時四十五分許，在上址住處為警查獲，並扣得上開改造手槍二
    枝（含彈匣二個）。
二、案經台中市警察局移送台灣台中地方法院檢察署檢察官偵查起訴。
    理  由
一、訊據被告乙○○固坦承於上開時、地撿拾前揭金屬改造手槍二枝後，即無故加以
    持有，然矢口否認涉有前述犯行，辯稱：伊撿到時以為是玩具槍，沒有殺傷力，
    才拿回去玩云云。惟查扣案之金屬改造手槍二枝，經送內政部警政署刑事警察局
    鑑驗，結果證實「送鑑掌心雷手槍二枝，認均係由仿轉輪手槍製造之金屬玩具手
    槍去除槍管內阻鐵改造而成之改造手槍，機械性能良好，可擊發適用子彈，認均
    具殺傷力」，有該局九十年八月一日刑鑑字第一六二一八０號鑑驗通知書一紙附
    卷可稽。又被告雖以前揭情詞置辯，然員警於查獲當日進入被告乙○○之房間內
    搜索時，被告見搜索票之案由欄為槍砲案時，即告知員警槍、彈係放置於床頭櫃
    內一節，業據證人即當時在場之甲○○、李雪鳳及張嘉玲三人於警訊中證述甚明
    ，衡情被告倘若事先不知上開改造手槍具有殺傷力而以為僅係玩具槍，則豈會知
    悉警方欲搜索之標的為何？又被告於偵查中復自承：「（持有該槍彈作何用途？
    ）沒有，原本想交給警方。原本我女友叫我交給警察，後來都沒有去交。」等語
    ，益足見被告確實知悉其所持有之金屬改造手槍二枝確有殺傷力無疑；況被告倘
    非知悉其所持有之改造手槍具有殺傷力，且屬違禁物，又何以不將上開改造手槍
    放置於得隨手把玩及觀賞之處，而將之藏放於床頭櫃內？是被告上開所辯實與常
    理有違，顯係事後避重就輕之詞，不足採信。本件事證明確，被告犯行堪以認定
    。
二、被告所持有之改造手槍二枝，均係屬槍砲彈藥刀械管制條例第四條第一款所稱之
    「可發射子彈具有殺傷力之槍砲」，核被告所為，係違反同條例第十一條第四項
    之未經許可持有具殺傷力之改造手槍罪。又本條例所保護者為社會法益，是被告
    雖以一行為持有上開手槍二枝，仍僅侵害一個社會法益，為單純一罪，公訴人認
    係屬想像競合犯，尚有未洽。爰審酌被告犯罪之動機、目的、手段、素行、犯罪
    對社會治安影響非小，暨犯後態度等一切情狀，量處如主文所示之刑，並併科罰
    金新台幣四十萬元及就罰金部分諭知易服勞役之折算標準，以示懲儆。又查被告
    前未曾受有期徒刑以上刑之宣告，有臺灣臺中地方法院檢察署刑案資料查註紀錄
    表及台灣高等法院被告全國前案紀錄表各一件在卷可按，犯後坦承部分犯行，且
    其年紀尚輕，思慮淺薄，經此偵審程序及科刑教訓後，當知警惕而無再犯之虞，
    本院認所宣告之刑，以暫不執行為適當，爰併予宣告緩刑四年，以啟自新。惟本
    院認被告之年紀尚輕、涉世未深，為免其再受外界之誘惑而犯罪，應由觀護人以
    專業知識輔導其品德，希其改過遷善，爰併予宣告緩刑期內付保護管束。扣案之
    改造手槍二枝（含彈匣二個）為違禁物，應依刑法第三十八條第一項第一款之規
    定宣告沒收。又依槍砲彈藥刀械管制條例第十九條第一項，就上開之被告犯未經
    許可持有改造手槍罪名，經判處有期徒刑者，雖規定應於刑之執行完畢或赦免後
    ，令入勞動場所，強制工作三年，然查該規定，業經司法院大法官會議釋字第四
    百七十一號解釋，認為該條文不問對行為人有無預防矯治其社會危險性之必要，
    一律宣付強制工作三年違憲，自解釋公布日起不予適用，改由法官審理時，按個
    案情節及是否符合比例原則，依職權決定是否宣付強制工作。且查本件被告因上
    開持有槍彈之行為，業經本院諭知於緩刑期內付保護管束，應已具有矯治被告之
    惡習，及預防其再犯之作用，爰不另依槍砲彈藥刀械管制條例第十九條第一項之
    規定宣付強制工作，附予敘明。
據上論斷，應依刑事訴訟法第二百九十九條第一項前段槍砲彈藥刀械管制條例第十
一條第四項，刑法第十一條前段第四十二條第三項第七十四條第一款、第九十三
條第一項、第三十八條第一項第一款，判決如主文。
中      華      民      國    九十      年      十      月      八      日
                               臺灣臺中地方法院刑事第三庭
                                   審判長法  官  唐 光 義
                                         法  官  張 智 雄
                                         法  官  黃 炫 中
右正本證明與原本無異。
如不服本判決，應於判決送達後十日內向本院提出上訴狀，上訴於臺灣高等法院臺中
分院( 須附繕本 )。
                                          書記官
中      華      民      國    九十      年      十      月      十二    日


司法院資訊處製作；財團法人民間司法改革基金會備份。
